【裁判字號】    95,訴,386
【裁判日期】    950606
【裁判案由】    偽造文書等
【裁判全文】
臺灣臺中地方法院刑事判決               95年度訴字第386號
公  訴  人  臺灣臺中地方法院檢察署檢察官
被      告  乙○○原名盧來恩.
                      33號
上列被告因偽造文書等案件，經檢察官聲請簡易判決處刑（九十
四年度偵字第一四二三○號），本院豐原簡易庭認為不宜以簡易
判決處刑，移送本院刑事庭適用通常程序審判，本院判決如下：
    主    文
本件公訴不受理。
    理    由
一、聲請意旨略以：被告乙○○與姓名年籍不詳之男女二人共同
    基於意圖為自己不法所有之犯意聯絡（聲請書誤載為概括犯
    意），先由上開姓名年籍不詳之男女二人於民國九十三年八
    月二十三日十二時許至被害人甲○○位於臺中縣潭子鄉○○
    路○段六三八號之住處，向被害人甲○○佯稱渠等係輔導委
    員欲查看存摺及須該帳戶之印鑑章云云，致被害人甲○○誤
    信為真，而交付其所有帳號00000000000000
    00號之郵局存摺及該戶印鑑章，上開姓名年籍不詳之男女
    旋將該存摺予以掉包並迅速攜帶被害人甲○○之上開存摺與
    印鑑章逕行離去，隨即至臺中縣潭子鄉○○路○段四二號「
    潭子郵局」前將上開存摺及印鑑章交予被告乙○○，由被告
    乙○○進入該郵局內偽填提款單並盜用前揭印鑑章以蓋於提
    款單上後持向櫃臺行使，足生損害於被害人甲○○，嗣於同
    日十二時五十分許，因被害人甲○○已為電話申請掛失止付
    ，郵局承辦職員廖珂琪察知有異立即報警，被告乙○○即當
    場為警逮捕而未得逞，因認被告乙○○涉犯刑法第三百三十
    九條第三項第一項詐欺取財未遂罪嫌及同法第二百十六條、
    第二百十條之行使偽造私文書罪嫌。
二、按同一案件繫屬於有管轄權之數法院者，由繫屬在先之法院
    審判之，係屬在後之法院對於該案件，應諭知不受理之判決
    ，刑事訴訟法第八條前段、第三百零三條第七款分別定有明
    文。
三、經查：本件被告乙○○前被訴與另案被告蘇兆銘、江玉玲、
    、許有志、賴紳濬共同意圖為自己不法所有之概括犯意，並
    基於詐欺取財、行使偽造私文書及竊盜之犯意聯絡，而為下
    列之行為：(1)九十三年一月間某日，另案被告江志清、被告
    乙○○及另案被告江玉鈴前往臺北縣中和市○○街三十巷二
    十之二號被害人陳玉茹之住處，由另案被告江志清偽稱是行
    政院退除役官兵輔導委員會（下稱退輔會）人員，可代辦社
    會福利金之申請，致使被害人陳玉茹陷於錯誤而取出其先生
    王金梁之郵局存摺及印章並交予另案被告江志清並告知其郵
    局帳號密碼，另案被告江志清即將王金梁之印章蓋在郵局提
    款單上，另將羅濟民之郵局存摺交還予被害人陳玉茹，另案
    被告江玉鈴則在旁與被害人陳玉茹聊天，藉以分散其之注意
    力，另案被告江志清隨後將前開以蓋好印章之提款單及已抽
    換之存摺交由被告乙○○前往中和郵局，擅自以王金梁之名
    義填寫金額於提款單，再將提款單連同存摺交予不知情之郵
    局承辦人員，提領九萬八千元，而行使偽造私文書，足以生
    損害於郵局及王金梁，所得款項並朋分花用。(2)九十三年七
    月二十六日某時，由被告乙○○與另案被告蘇兆銘前往臺北
    市○○區○○路六四九號之三五之被害人鄭憲慶住處，由被
    告乙○○偽稱是退輔會人員可代辦津貼補助，致使被害人鄭
    憲慶陷於錯誤，將其郵局帳戶之存摺及印章交予被告乙○○
    ，另案被告蘇兆銘則在旁與被害人鄭憲慶聊天，藉以分散其
    注意力，被告乙○○則前往郵局，並以上開手法，提領四十
    萬元，而行使偽造私文書，足生損害於郵局及被害人鄭憲慶
    。(3)九十三年十月十三日，由被告乙○○、另案被告江玉鈴
    、黃艷瑾及賴紳濬前往臺北縣三重市○○○路一巷六四號之
    被害人蔣漢卿住處，被告乙○○、另案被告江玉鈴及黃艷瑾
    在外等候，另案被告賴紳濬則進入上開住處，以查看電錶及
    檢查線路為由，趁被害人蔣漢卿未及注意之際，伺機竊取其
    所有之郵局存摺及印章，得手後另將上開存摺及印章交由在
    外等候之被告乙○○，並由被告乙○○以前開手法，提領六
    十萬元，而行使偽造私文書，足生損害於郵局及被害人蔣漢
    卿。(4)九十四年一月二十日某時許，由另案被告乙○○、許
    有志、黃艷瑾、黃世斌及呂諸峰再度前往被害人鄭憲慶之上
    開住處，另案被告黃艷瑾及許有志並以推銷警民防爆器為由
    ，進入被害人鄭憲慶住處並由另案被告許有志與之搭訕，藉
    以分散其注意力，另案被告黃艷瑾並趁被害人鄭憲慶未及注
    意之際，破壞衣櫥大鎖，竊取其所有之郵局存摺及印章，得
    手後由另案被告黃艷瑾將前開存摺印章交予在外等候之被告
    乙○○，並由被告乙○○以上開手段，提領四十九萬元，而
    行使偽造私文書，足生損害於郵局及被害人鄭憲慶等犯罪事
    實，所涉刑法第三百三十九條第一項詐欺取財及同法第二百
    十六條、第二百十條之行使偽造私文書罪嫌，業經臺灣板橋
    地方法院檢察署檢察官於九十四年十二月十六日提起公訴，
    於九十五年一月九日繫屬於臺灣板橋地方法院，被告乙○○
    經臺灣板橋地方法院於九十五年三月二十九日判處有期徒刑
    一年十月，此有臺灣板橋地方法院九十五年度易字第七六號
    刑事判決書、臺灣高等法院被告前案紀錄表等件附卷可稽，
    並經本院依職權查明屬實。本件被告乙○○前開被訴之犯罪
    事實與上開判決部份，時間緊接，手法相同，反覆為之，顯
    係基於概括犯意而為之，為連續犯，屬裁判上一罪，公訴人
    嗣於九十五年一月九日，就與上開犯罪事實為同一之案件，
    向本院聲請簡易判決，並於九十五年一月二十三日繫屬本院
    ，揆諸前述說明，爰不經言詞辯論，逕為諭知不受理之判決
    。
四、本件公訴人聲請以簡易判決處刑，惟本院認本件為應諭知不
    受理之判決，並不符合簡易判決處刑之要件，爰改依通常程
    序審理，併此敘明。
五、據上論斷，應依刑事訴訟法第四百五十二條、第三百零三條
    第七款、第三百零七條，判決如主文。
中    華    民    國    95    年    6     月    6     日
                  刑事第九庭    審判長法  官  陳得利
                                      法  官  何世全
                                      法  官  余德正
以上正本證明與原本無異。
如不服本判決，應於收受送達之日起十日內向本院提出上訴狀（
須附繕本），上訴於臺灣高等法院臺中分院。
                                      書記官  廖日晟
中    華    民    國    95    年    6     月    6     日


司法院資訊處製作；財團法人民間司法改革基金會備份。
